---
title: "第1章 简介"
documentclass: ctexart
output:
  html_document:
    toc: yes
    df_print: paged
  pdf_document:
    toc: yes
    latex_engine: xelatex
  html_notebook: default
---
# 第一章 简介
## 1.2 R简介
### 1.2.1 R起步
首先安装本书提供的R包，该包包括本书用到的数据集和多个函数。
```{r}
# install.packages("DMwR")
# update.packages()
```

### 1.2.2 R对象
```{r}
a <- 1 
ls()  #列举当前内存中的对象
objects()
rm(a) #删除对象a
```
### 1.2.3 向量
```{r}
# 使用c()函数和相应的参数创建向量
v <- c(4, 7, 23.5, 76.2, 80)
v
length(v)
mode(v)
class(v)
```
一个向量的所有元素都必须属于同一类型，若不是，R会强制执行类型转换。
```{r}
v <- c(4, 7, 23.5, 76.2, 80, "rrt")
v
```
### 1.2.5 因子

因子用水平来表示所有可能的取值，可以用来处理分类（名义）数据。
```{r}
g <- c("f", "m", "m", "m", "f", "m", "f", "m", "f", "f") #性别向量
g
```
```{r}
g <- factor(g) #转换为一个因子
g
```
假设有另外5个人，需要把他们的性别信息存储在另一个因子对象中，假设他们都是男性。如果按照如下设置：
```{r}
other.g <- factor(c("m", "m", "m", "m", "m"))
other.g
```
结果显示因子对象other.g只有一个水平，若需要other.g与对象g一样具有两个相同的因子水平，必须使用如下命令：
```{r}
other.g <- factor(c("m", "m", "m", "m", "m"), levels = c("f", "m"))
other.g
```
利用因子类型数据，可以计算每个可能值的发生次数，
```{r}
table(g)
```
table()函数也可以用于获取多个因子的交叉表。假设因子a存储10个人的年龄，那么可以得到这两个向量的交叉表：
```{r}
a <- factor(c("adult", "adult", "juvenile", "juvenile", "adult","adult", "adult", "juvenile", "adult", "juvenile"))
table(a, g)
```
计算列联表的边际和相对频率：
```{r}
t <- table(a, g)
margin.table(t, 1) # 1表示行，2表示列
margin.table(t, 2)
```
```{r}
prop.table(t, 1)
prop.table(t, 2)* 100
```
### 1.2.6 生成序列

```{r}
x <- 1:10
x
10:15 - 1  # ":" 的优先级高于减法
10:(15-1)
5:0
```
```{r}
seq(-4, 1, 0.5)
seq(1, 5, length = 4)
seq(length = 10, from = -2, by = 0.2)
```
```{r}
rep(5,4)
rep("hi", 3)
rep(1:2, 3)
rep(1:2, each = 3)
```
gl()函数可用于生成带有因子的序列，gl(k, n)，其中k是因子个数， n是每个水平的重复数。
```{r}
gl(3,5)
gl(2,5, labels = c("female", "male"))
```
许多可以根据不同概率密度函数来生成随机序列的函数：
```{r}
rnorm(10) #10个服从均值为0，标准差为1正太分布的随机数值
rnorm(4, mean = 10, sd = 3)
rt(5, df = 10)
```
### 1.2.7 数据子集
```{r}
x <- c(0, -3, 4, -1, 45, 90, -5)
x[x > 0]
x[ x <= -2 | x > 5]  # 逻辑或
x[ x > 40 & x < 100] #逻辑与
x[c(4, 6)]
x[1:3]
x[-1] #表示删除第一个元素
x[-(1:3)]
x[- c(4,6)]
```
可通过R函数names()给向量中元素命名
```{r}
pH <- c(4.5, 7, 7.3, 8.2, 6.3)
names(pH) <- c("area1", "area2", "mud", "dam", "middle")
pH
```
```{r}
pH <- c(area1 = 4.5, area2 = 7, mud = 7.3, dam = 8.2, middle = 6.3)
pH
pH["mud"]
pH[c("area1", "area2")]
```
### 1.2.8 矩阵和数组

```{r}
m <- matrix(c(45,23,66,77,33,44,56,12,78,23), 2,5)
m
```
注意到，向量中的数据通过矩阵中的列进行扩展。首先将数据填到第一列，然后填到第二列，以此类推。也可以设定函数matrix()的参数进行按行填充：
```{r}
m <- matrix(c(45,23,66,77,33,44,56,12,78,23), 2,5, byrow = T)
m
```
```{r}
m[2, 3]
m[-2, 1]
m[1, -c(3, 5)]
m[1,]
```
按照上面操作，得到的结果可能是一个向量，可以使用下面命令使结果仍为一个矩阵
```{r}
class(m[1, ])
m[1, , drop = F]
class(m[1, , drop = F])
```
可以使用函数cbind()和rbind()分别按列和行把两个或两个以上的向量合并。
```{r}
m1 <- c(1,2)
m2 <- c(3,4)
cbind(m1, m2)
rbind(m1, m2)
```
可以使用colnames()和rownames()给矩阵的行和列命名：
```{r}
colnames(m) <- c("c1", "c2", "c3", "c4", "c5")
rownames(m) <- c("r1", "r2")
m
```
数组是矩阵的扩展，它把数据维度扩展到两个以上。这意味数组中的元素需要两个以上的索引。可以使用函数array()创建数组。
```{r}
a <- array(1:24, dim = c(4, 3, 2))
a
```
```{r}
a[1,3,2]
a[1, , 2]
a[c(2, 3), , -2]
```
### 1.2.9 列表

列表的成分和向量元素不同，它们不一定是同一种数据类型、模式或者相同长度。
```{r}
my.lst <- list(stud.id = 34453, stud.name = "John", stud.marks = c(14.3, 12, 15, 19))
my.lst$stud.id
my.lst[[1]]  #双方括号
my.lst[1]
```
```{r}
names(my.lst)
names(my.lst) <- c("id", "names", "marks")
my.lst
# 添加元素，扩展列表
my.lst$parents.names <- c("Ana", "Mike")
my.lst
```
```{r}
my.lst <- my.lst[-1] #剔除列表成分
my.lst
```
通过函数c()合并列表
```{r}
other <- list(age = 19, sex = "male")
lst <- c(my.lst, other)
lst
```
可以通过函数unlist()把列表中所有元素转换为向量元素，转换后的向量元素个数和列表中所有数据对象个数相同，并且会把列表中不同类型数据统一，觉得多数情况下会转换为字符型。
```{r}
unlist(my.lst)
```
### 1.2.10 数据框
数据框结构类似于二维矩阵，不同的是，数据框每列可以有不同的数据类型的数据，在这个意义上，数据框和列表相似。对R而言，数据框是一类特殊的列表。
```{r}
my.dataset <- data.frame(site = c("A", "B", "A", "A", "B"), season = c("Winter", "Summer", "Summer", "Spring", "Fall"), pH = c(7.4, 6.3, 8.6, 7.2, 8.9))
my.dataset
```
```{r}
my.dataset[my.dataset$pH > 7, ]
```
可以使用函数attach()简化查询。attach()函数可以直接访问数据框的列，无需添加相应的数据框名：
```{r}
attach(my.dataset)
my.dataset[pH > 7, ]
```
```{r}
season
```
函数attach()的反向操作是函数detach()，它禁止直接访问数据框的列。
```{r}
detach(my.dataset)
# season
```
如果要该表数据框中数据的值：
```{r}
my.dataset[my.dataset$season == "Summer", "pH"] <- my.dataset[my.dataset$season == "Summer", "pH"] + 1
my.dataset
```
加入新列：
```{r}
my.dataset$NO3 <- c(2,3,4,5,6)
my.dataset
```
```{r}
nrow(my.dataset)
ncol(my.dataset)
```
可以使用函数data()获取R内置数据集的信息，使用data(USArrests)获取数据集USArrests。

### 1.2.11 构建新函数

在创建新函数前，需要检查R中是否已经有一个同名的函数存在。如果的确有同名的函数存在，那么可以选择一个不同的名称；否则，会把R中已经存在的R函数对用户隐藏起来。此时R标准函数仍然存在，但是搜索路径中与它具有相同名称的用户定义函数位于顶部，因此“隐藏”了R的标准函数。

检查某个函数是否在R中存在，在命令提示符处输入函数名即可：
```{r}
# se
```
创建函数的基本形式：function(<set of parameters>) { <set of R instructions> }  

函数的返回值可以由函数return()确定，或者R返回函数中最后运算表达式的结果。

### 1.2.13 管理R会话
假设当前工作目录中有一个名称为"mycode.R"的文本文件，可以使用如下命令执行文件
```{r}
# source('mycode.R')
```

有时可能需要保存对象以备以后应用，比如在名称为mysession.RData的文件中保存了名为f和my.dataset的两个对象：
```{r}
# save(f, my.dataset, file = "mysession.RData")
```

在新的R会话中，可以使用如下命令重新读入这些对象：
```{r}
# load("mysession.RData")
```

也可以使用下面命令来保存当前R工作空间中所有对象：
```{r}
save.image()
```
上面命令会在当前工作目录中把R工作空间保存为".RData"的文件。从该目录启动R时，该文件会自动载入R中。注意：当R退出时，如果回答“是”，会达到上面相同效果。







